臺灣高雄地方法院小額民事判決
111年度雄小字第1755號
原      告  莊進添  
被      告  林福生  



上列當事人間損害賠償事件，經本院於民國111 年8 月25日言詞
辯論終結，判決如下：
    主      文
被告應給付原告新臺幣伍仟元。
本判決得假執行，但被告以新臺幣伍仟元供擔保後免為假執行。
    事實及理由
本件原告所受損害為新臺幣（下同）1,420,000 元，而僅就其中
5,000 元為一部請求，惟原告已於審理期日陳明就其餘額不另起
訴請求，依民事訴訟法第436 條之8 、第436 條之16之規定，本
件請求自得適用小額訴訟程序。又原告主張被告於民國101 年7 
月間尋得可申辦人頭門號之訴外人周妍如，並於同年月12日將周
妍如名下行動電話門號0000000000號之SIM 卡交付某詐欺集團，
嗣該詐欺集團成員即訴外人李孟軒於101 年9 月6 日以電話聯繫
其佯稱其遭冒領醫療補助，須凍結帳戶並提供保證金云云，致其
陷於錯誤而於翌（7）日分次交付現金720,000 元、700,000 元
，因此受有前開數額款項之財產上損害。爰依民法侵權行為之法
律關係提起本訴，並聲明如主文第1 項所示之事實，業據其援引
本院110 年度易緝字第22號刑事判決為證據，而被告經合法通知
未到庭爭執，亦未提出書狀作何答辯或陳述。經本院調查前揭證
據資料後，堪認原告之主張為真實。按數人共同不法侵害他人之
權利者，連帶負損害賠償責任；造意人及幫助人，視為共同行為
人。數人共同為侵權行為致加害於他人時，本各有賠償其損害全
部之責。被告提供人頭申辦之手機門號SIM 卡予詐欺集團成員使
用，係對於詐欺集團成員提供助力，使該集團成員得以順利對原
告施以詐術，進而取得詐欺款項，屬故意不法侵害原告之財產權
，是被告確有幫助詐欺集團成員詐得原告財物之侵權行為，且被
告之行為與原告所受財產上損害之間具有相當因果關係，自應負
連帶賠償之責。從而，原告依侵權行為之法律關係，請求被告給
付5,000 元，為有理由，爰判決如主文。又本件係適用小額程序
為被告敗訴之判決，依民事訴訟法第436條之20規定，依職權宣
告假執行。並依同法第436 條之23準用同法第436 條第2 項，適
用同法第392 條第2 項規定，依職權宣告被告預供擔保，得免為
假執行。
中　　華　　民　　國　　111 　年　　 8　　月　　31　　日
                 高雄簡易庭  法      官  謝宗翰
以上正本係照原本作成。
民事訴訟法第436條之24第2項：對於本判決之上訴，非以違背法
令為理由，不得為之。
如對本判決上訴，須於判決送達後20日內向本院提出上訴狀，並
須表明原判決所違背之法令及其具體內容與依訴訟資料可認為原
判決有違背法令之具體事實之上訴理由。（均須按他造當事人之
人數附繕本）。
中　　華　　民　　國　　111 　年　　8 　　月　　31　　日
                              書  記  官  許弘杰